最　高　行　政　法　院　裁　定
　　　　　　　　　　　　　　　　　　 96年度裁字第00753號
上　訴　人　甲○
訴訟代理人　李志男律師
被 上訴 人　臺北縣政府稅捐稽徵處
代　表　人　乙○○
上列當事人間因地價稅事件，上訴人對於中華民國94年10月13日
臺北高等行政法院92年度訴字第5260號判決，提起上訴，本院裁
定如下：
　　主  文
上訴駁回。
上訴審訴訟費用由上訴人負擔。
　　理  由
一、按當事人依行政訴訟法第243條第1項規定，以高等行政法院
    判決有不適用法規或適用法規不當為上訴最高行政法院之理
    由時，其上訴狀或理由書應有具體之指摘，並揭示該法規之
    條項或其內容。若係成文法以外之法則，應揭示該法則之意
    旨。倘為司法院解釋、或本院之判例，則應揭示該判解之字
    號或其內容。上訴狀或理由書如未依此項方法表明者，即難
    認為已對高等行政法院判決之違背法令有具體之指摘，其上
    訴自難認為合法。
二、查本件上訴意旨略以：上訴人於原審審理中提出系爭土地與
    中山路2段有高低落差約1公尺，無法由中山路2段通行任何
    車輛至系爭土地，有現場照片可證。該照片係於89年5月10
    日所攝，而該照片因施工單位於開工第1日（89年5月10日）
    將廢土傾倒在系爭土地上，上訴人為求留證所攝，並非原判
    決所稱「施工中」所攝，況縱為施工中所攝，施工前確有1
    公尺高低之落差，亦不因開工而變更該事實，惟原判決無視
    於該事實之存在，僅以「施工中」為由率認「不足反證計畫
    道路未全部建設完竣」，與事實不符。另橋和路與系爭土地
    尚有一段間隔他人土地且無任何既成道路可通達系爭土地，
    此有現場圖可按，是系爭土地完全符合內政部90年3月8日台
    （89）內地字第8904144號函，原判決未據上述兩項事實，
    率爾否定上開函釋，亦有判決理由不備之違法。又關於排水
    系統部分，原判決依據台北縣政府85年1月9日北府工都字第
    10471號函列為公共設施完竣地區，逕認為應課徵地價稅，
    然查系爭土地之排水系統確於89年3月始發包由榮展營造有
    限公司施工，至91年完工，在未施工前毫無排水可言，上訴
    人聲請被上訴人提出85年以前排水系統完竣之事實，然迄今
    未舉證以實其說，原審法院復未調查，僅憑台北縣政府85年
    1月9日北府工都字第10471號函遽認公共設施完竣，無法令
    人折服。再者，89年3月由榮展營造有限公司所施工中和排
    水路主流段工程，何以與系爭土地之排水系統無關？未見原
    判決於理由中說明，是原判決顯有判決理由不備之違法。況
    且上訴人主張依台北縣政府91年11月19日北府城開字第0910
    671641號函送之91年11月12日勘查上訴人所有系爭土地公共
    設施完竣情形之會勘紀錄，亦可證明該項排水工程與系爭土
    地有相當關聯，且該會勘結論明示91年9月間排水系統始告
    完工，原判決亦未說明不採之理由。再者，依台北縣政府92
    年5月2日北府開字第0920294514號函中「案內土地於鄰接之
    中和排水路之施工」，足證明該工程確與系爭土地有關，原
    判決憑空謂「無關」，與事實不符。況且上開函係指「施工
    期間仍維持水道暢通」而已，並非指之前之排水系統已完竣
    ，則原判決以施工期間暢通一詞，逕認為排水系統完竣，純
    屬無稽。原判決徒憑被上訴人提出之照片，遽認為現場為空
    地未作農業使用，然查該案照片究在何地、何時拍攝？有無
    會同相關單位人員在場實際拍攝？自不足採信。況且系爭土
    地自始既定有三七五減租條例，目前仍完全供農業使用，此
    事實可傳訊承租人或至現場勘驗即明，原判決捨此不為僅憑
    無公信力之照片，率予認定系爭土地非供農業使用，原判決
    顯有判決理由不備之違法。爰請廢棄原判決，並撤銷訴願決
    定及原處分等語。經核上訴論旨雖以原判決有判決不備理由
    之違法為由，惟核其內容，乃上訴人以其對法律上見解之歧
    異，就原審取捨證據、認定事實之職權行使，指摘其為不當
    ，已無可採。且查原判決已就上訴人以系爭土地既早於64年
    間即公共設施完竣，何以當時不課稅，何以未列入「84年永
    和市、中和市都市計畫公共設施完竣地區土地登記清冊」，
    據以主張系爭土地公共設施尚未完竣；系爭土地上訂有耕地
    三七五租約，應為課徵田賦之對象；被上訴人違背法定程序
    ，且一次課徵高額地價稅款為強人所難各節，查明系爭土地
    在84年中和、永和等2處都市計畫公共設施完竣範圍圖內，
    此有該範圍圖附於原審院卷可參，又都市土地於公共設施完
    竣後固即成為課徵地價稅之標的，然如因故當時未予課稅，
    不能據之反證其公共設施並未完竣。依土地稅法第10條第1
    項、第22條第1項第2款及第2項規定暨平均地權條例第22條
    第1項第2款及第2項之規定，都市土地課徵田賦除須合於以
    自耕農地及依耕地三七五減租條例出租之耕地之要件外，尚
    須以實際供農業用地使用者為要件，是僅訂有耕地三七五租
    約而未實際供農業用地使用者，仍非課徵田賦之對象。另系
    爭土地既經都市計畫編定為工業區，依法自可供工業使用，
    上訴人不將之供為工業用地使用，致不得享有特別稅率此乃
    當然之理，此與被上訴人視其是否仍供農業用地使用而決定
    課徵地價稅與否，屬完全不同之二件事。因認上訴人之主張
    為無理由等情。況縱原審雖有未於判決中加以論斷者，惟尚
    不影響於判決之結果，與所謂判決不備理由之違背法令情形
    亦不相當。此外，上訴意旨對原判決究竟有何違背法令之事
    由，並未具體指明。參照首揭規定，其上訴顯難認為合法，
    應予駁回。
三、依行政訴訟法第249條第1項前段、第104條、民事訴訟法第
    95條、第78條，裁定如主文。
中　　華　　民　　國　　96　　年　　4　　 月　　13　　日
                  第五庭審判長法  官　林　茂　權
                              法  官  吳  慧  娟
                              法  官  鄭　小  康
                              法  官  劉  介  中
                              法  官  鄭　忠　仁
以  上  正  本  證  明  與  原  本  無  異
中　　華　　民　　國　　96　　年　　4　　 月　　13　　日
　　　　　　　　　　　　　　　書記官　王　福　瀛
